臺灣新北地方法院三重簡易庭民事判決
　　　　　　　　　　　　　　　　　 110年度重簡字第1897號

原　　　告　賴鴻笙　
被　　　告　王璿翔　

 
上列當事人間請求損害賠償事件，於民國110年11月22日言詞辯
論終結，本院判決如下：
    主  文
被告應給付原告新臺幣貳拾貳萬壹仟柒佰柒拾陸元。
訴訟費用由被告負擔。
本判決得假執行。
    事  實  及  理  由
一、按訴狀送達後，原告不得將原訴變更或追加他訴。但擴張或
    減縮應受判決事項之聲明者，不在此限，民事訴訟法第255
    條第1項第3款定有明文。本件原告起訴時原聲明請求：被告
    應給付原告新臺幣（下同）226,776元。嗣原告於民國110年
    11月22日言詞辯論期日當庭變更聲明請求：被告應給付原告
    221,776元。此核屬減縮應受判決事項之聲明，揆諸首揭說
    明，應予准許。
二、原告起訴主張：被告於109年10月間，在新北市○○區○○
    ○路000巷00弄00號「統一超商虹諭門市」擔任大夜班店員
    ，負責店內貨品銷售、整理、款項收付、結帳及保管等事務
    ，詎被告竟意圖為自己不法之所有，先於109年10月12日7時
    29分許，趁與不知情之其他店員交班之際，將業務上所保管
    持有之收銀機旁現金新臺幣（下同）5,000元侵占入己。復
    承前犯意，自109年10月18日起至同年10月26日止，於顧客
    結帳時，接續以未開立發票之方式，將合計共12萬1,776元
    之現金予以侵占。再於109年10月27日7時許，將業務上所保
    管之收銀機內現金10萬元侵占入己，致原告損失226,776元
    （計算式：5,000元＋121,776元＋100,000元＝226,776元）
    ，嗣經被告償款5,000元，原告尚計損失221,776元。為此，
    爰依侵權行為之法律關係提起本件訴訟，求為判決如主文第
    一項所示之事實，業據其提出本院110年度簡字第3056號判
    決書等件為證，且被告因涉犯侵占罪嫌，經本院以判處「王
    璿翔犯業務侵占罪，處有期徒刑陸月，如易科罰金，以新臺
    幣壹仟元折算壹日，未扣案之犯罪所得新臺幣貳拾貳萬陸仟
    柒佰柒拾陸元沒收，於全部或一部不能沒收或不宜執行沒收
    時，追徵其價額。」確定在案，此經本院依職權調取上開刑
    事卷宗核閱屬實，並有上開刑事判決附卷可按，復被告對於
    原告主張之事實俱不爭執，自堪認為真實。雖被告以願意賠
    償，但目前無資力等語置辯，惟按有無資力償還，乃係執行
    問題，不得據為不負履行義務之抗辯（最高法院19年上字第
    1733號判例意旨參照），是被告所辯，尚難憑採。
三、按因故意或過失，不法侵害他人之權利者，負損害賠償責任
    。民法第184條第1項前段別定有明文。從而，原告本於侵權
    行為之法律關係，請求判決如主文第一項之所示，為有理由
    ，應予准許。
四、本件係適用簡易訴訟程序所為被告敗訴之判決，應依職權宣
    告假執行。
五、結論：原告之訴為有理由，依民事訴訟法第436條第2項、第
    385條第1項前段、第78條、第389條第1項第3款，判決如主
    文。
中　　華　　民　　國　 110　　年　　11　　月　　24　　日
                      臺灣新北地方法院三重簡易庭
                          法      官  彭松江
以上正本係照原本作成。
如不服本判決，應於送達後20日內，向本院提出上訴狀並表明上
訴理由，如於本判決宣示後送達前提起上訴者，應於判決送達後
20日內補提上訴理由書（須附繕本）。
中　　華　　民　　國　 110　　年　　11　　月　　24　　日
                          書  記  官  許雁婷